臺灣彰化地方法院刑事判決　　　　　　　　　　　　九十三年度簡上字第一三七號
　　公　訴　人　臺灣彰化地方法院檢察署檢察官
　　上　訴　人
　　即　被　告　丙○○
　 （原名黃創泉）
右列上訴人因妨害公務案件，不服臺灣彰化地方法院彰化簡易庭九十三年度彰簡字第
五四八號，中華民國九十三年七月二十二日第一審簡易判決（聲請簡易判決處刑案號
：臺灣彰化地方法院件檢察署九十三年度偵字第四一三四號），提起上訴，本院管轄
之第二審合議庭判決如左：
    主  文
上訴駁回。
    事  實
一、丙○○（原名黃創泉）前曾涉犯竊盜案件，經本院判處有期徒刑十月確定，並於
    民國（下同）九十二年七月一日縮刑期滿執行完畢出監。惟仍未悔改，因丙○○
    之女兒黃心怡及黃心彤二人於九十三年五月十五日中午十二時十五分許，在彰化
    縣鹿港鎮○○街九十四號家中，因細故發生爭執，丙○○遂透過「一一０」之報
    案電話，請求員警前來協助處理家庭糾紛。嗣彰化縣警查局透過勤務指揮中心通
    知轄區鹿港分局和興派出所後，隨即該所乙○○○○及洪文耀警員於九十三年五
    月十五日下午七時三十分許，前往丙○○之上揭處所協助處理。惟當陳忠順及洪
    文耀二人抵達現場後，卻見丙○○正徒手毆打女兒黃心怡，陳忠順因此上前勸阻
    並同時將丙○○拉至屋外，以防丙○○再繼續毆打黃心怡。詎丙○○除不服勸阻
    外，並當場以臺語「幹你娘，你拉我，你憑什麼拉我，怎轉我的手，我要告你，
    幹你娘的」等語，侮罵正在執行職務之陳忠順，嗣為陳忠順及洪文耀將丙○○帶
    回處理。
二、案經彰化縣警察局鹿港分局報請臺灣彰化地方法院檢察署檢察官聲請簡易判決處
    刑。
    理  由
一、訊據被告丙○○於本院審理時，固不否認有於右揭時、地以「幹你娘」等穢語辱
    罵警員之事實，惟辯稱：伊並非有意侮辱員警，係因員警處理事件未達圓滿後，
    伊又與小女發生爭執，員警乃當場將伊拉出屋外，不讓伊進屋穿拖鞋拿煙，並用
    擒拿術將伊反扣，使伊痛苦不堪，才罵出口頭禪云云。然查，右揭犯罪事實，業
    據證人即警員陳忠順及目擊本案發生之鄰居施明吉於警詢及偵查中指述綦詳，互
    核其情節一致。被告雖以前詞置辯，惟案發當時係被告親自透過「一一０」之報
    案電話，請求警方前來協助處理家庭糾紛，且當時執行勤務之警員均身著正式制
    服，被告對此亦不否認，是其應知悉警員陳忠順、洪文耀二人係執行勤務中之公
    務員。又被告亦供稱：因警員陳忠順上前勸阻其毆打女兒黃心怡，並將其拉至屋
    外，才因此口出穢語。是被告當時顯然係因不滿警員陳忠順勸阻其對女兒之施暴
    犯行，而故意對執勤員警口出穢言洩憤無訛，且縱其犯行係出於誤會所致，亦不
    得對於執行公務之公務員為任意侮辱之行為。況警員陳忠順於上開時、地以強制
    力將被告拉至屋外，乃係為防止被告繼續毆打其女黃心怡所為之緊急處置行為，
    於法核無違法或不當之處。是被告上開所辯，顯係事後卸責之詞，不足採信。從
    而，本件事證明確，被告犯行洵堪認定，應依法論科。
二、核被告所為，係犯刑法第一百四十條第一項侮辱公務員罪。又被告前因涉犯竊盜
    案件，經本院判處有期徒刑十月確定，並於九十二年七月一日縮刑期滿執行完畢
    出監，此有臺灣彰化地方法院檢察署刑案查註紀錄表及臺灣高等法院被告全國前
    案紀錄表各一份附卷可稽，其受有前開有期徒刑之罪執行完畢後，五年內再犯本
    案有期徒刑以上之罪，係屬累犯，應依法加重其刑。原審認被告罪證明確，援引
    刑法第第一百四十條第一項、第四十一條第一項、第四十七條，罰金罰鍰提高標
    準條例第一條前段、第二條之規定，量處被告拘役三十日，並諭知易科罰金之折
    算標準，認事用法並無不合，量刑亦屬妥適，被告上訴意旨仍執前詞，指摘原判
    決不當，非有理由，應予駁回。
據上論斷，應依刑事訴訟法第四百五十五條之一第一項、第三項、第三百六十八條，
判決如主文。
本案經檢察官甲○○到庭執行職務。
中      華      民      國    九十三    年     十二     月    二十八    日
                                臺灣彰化地方法院刑事第一庭
                                    審判長法官  葉  榮  郎
                                    法      官  陳  秋  錦
                                    法      官  葛  永  輝
右正本證明與原本無異。
本判決不得上訴。
                                    法院書記官  吳  金  良
中      華      民      國    九十三    年     十二     月    二十八    日
